pt-PT: Design de timbalão: De chão; Estante; Outro
sl-SI: Dizajn bobna tom-tom: Talni; Na stojalu; Drugo
hu: Tom-tom kialakítása: Padló; Állvány; Egyéb
cs: Konstrukce tom-tom: Podlaha; Regál; Jiné
zh-TW: 筒鼓設計: 地板; 貨架; 其他
da: Tamtamdesign: Gulv; Rack; Andet
ru: Конструкция том-тома: Напольный; Стойка; Другой
sv: Pukutförande: Golv; Kuggstång; Övrigt
ko: 톰톰 디자인: 바닥; 랙; 기타
pt-BR: Formato do tom-tom: Piso; Prateleira; Outro
es: Diseño de tambor tom-tom: Suelo; Bastidor; Otros
it: Design del tam-tam: Pavimento; Scaffale; Altro
zh-CN: 手鼓设计: 地板; 架子; 其他
de: Design des Tomtoms: Boden; Gestell; Sonstiges
pl: Niestandardowy projekt: Podłoga; Regał; Inne
el: Σχέδιο tom-tom: Δαπέδου; Rack; Άλλο
fi: Tom-tomin muotoilu: Lattia; Teline; Muu
en: Tom-tom design: Floor; Rack; Other
tr: Tamtam tasarımı: Zemin; Raf; Diğer
sk-SK: Dizajn Tom-Tom: Podlahový; Stojan; Iné
ja: トムトムの種類: 床; ラック; その他
hr-HR: Dizajn tom bubnja: Podni; Stalak; Ostalo
bg-BG: Дизайн на том-том: Под; Стойка; Други
nl: Ontwerp tom-tom: Vloer; Rack; Andere
ro-RO: Design tom-tom: Podea; Suport; Altele
vi: Thiết kế tom-tom: Sàn nhà; Giá kệ; Khác
th: การออกแบบกลองทอม: พื้น; ขายึดในตู้; อื่นๆ
fr: Conception du tambourin: Sol; Support; Autre
lt-LT: Tomtomo dizainas: Grindiniai; Pastatomi; Kita
nb: Tom-tomdesign: Gulv; Stativ; Annet